最高法院刑事判決　　　　　　　　　　　　　　　八十七年度台上字第二○六九號
　　上訴人　台灣高等法院高雄分院檢察署檢察官
　　被　告　甲○○　男
　　　　　　　　　　（另案在台灣泰源技能訓練所執行中）
右上訴人因被告殺人未遂案件，不服台灣高等法院高雄分院中華民國八十六年十二月
二十三日第二審判決（八十五年度上訴字第一四一二號，起訴案號：台灣高雄地方法
院檢察署八十五年度偵字第七一九號），提起上訴，本院判決如左：
    主  文
原判決撤銷，發回台灣高等法院高雄分院。
    理  由
本件原判決撤銷第一審不當之判決，改判依牽連犯關係，從一重論處被告甲○○未經
許可，無故寄藏可發射子彈具有殺傷力之仿轉輪手槍製造之玩具手槍罪刑，並以被告
被訴持有另一支具殺傷力之手槍暨子彈三顆，及殺害劉世宗未遂部分，不能證明犯罪
，不另為無罪之諭知，固非無見。
惟查(一)原判決理由認定被告辯稱陳邦富要伊出面頂替槍殺劉世宗未遂行為，在高雄市
政府警察局新興分局給伊新台幣（下同）四十萬元等語為可採。然陳邦富在原審調查
時始終否認其事（見原審卷(一)第一五一頁正背面、卷(二)第三三三、三五五、三五六頁
），且依原判決之認定，陳邦富係於民國八十四年十二月二十日，在台北市，因施用
毒品被台北市政府警察局大同分局查獲，移送台灣士林地方法院檢察署押於台灣台
北看守所，嗣經該署檢察官簽發偵查指揮書，將陳邦富發交高雄市政府警察局新興分
局調查。則陳邦富如何能持有四十萬元現金而於新興分局交付被告﹖原審未經調查，
遽認被告該項辯解可採，尚嫌速斷，難謂無應於審判期日調查之證據未予調查之違法
。(二)保安處分適用裁判時之法律，刑法第二條第二項定有明文。犯未經許可無故寄藏
可發射子彈具有殺傷力之手槍罪，經判處有期徒刑者，依民國八十六年十一月二十四
日修正公布施行之槍砲彈藥刀械管制條例第十九條第一項規定，應於刑之執行完畢或
赦免後，令入勞動場所，強制工作，其期間為三年。被告所犯未經許可無故寄藏可發
射子彈具有殺傷力之手槍罪，在上開條例修正公布施行前，原判決比較新舊法結果，
雖適用有利於被告之修正前上開條例第十條第三項處罰，然既判處被告有期徒刑一年
，乃竟未依首揭規定，併宣告強制工作處分，顯有判決不適用法則之違法。(三)原判決
以扣案子彈十二顆係違禁物，宣告沒收。然該十二顆子彈與陳邦富持有被查獲之另三
顆子彈，共十五顆，送內政部警政署刑事警察局鑑定，其中二顆經拆解，有該局八十
五年一月十五日刑鑑字第一八五二號鑑驗通知書附卷可憑（見偵查卷十六頁），該二
顆子彈已非違禁物，原判決未說明被告被查獲之十二顆子彈，是否包括該二顆經拆解
之子彈在內，遽以該十二顆子彈均屬違禁物，予以沒收，尤有未當。以上或為上訴意
旨所指摘，或為本院得依職權調查之事項，應認有發回更審之原因。
據上論結，應依刑事訴訟法第三百九十七條、第四百零一條，判決如主文。
中      華      民      國    八十七    年      六      月     十一     日
                              最高法院刑事第九庭
                                  審判長法官  謝  家  鶴
                                        法官  羅  一  宇
                                        法官  花  滿  堂
                                        法官  陳  世  淙
                                        法官  劉  介  民
      右正本證明與原本無異
                                              書  記  官
中      華      民      國    八十七    年      六      月     十六     日
